台灣高等法院刑事判決　　　　　　　　96年度上訴字第4104號
上　訴　人
即　被　告　甲○○
指定辯護人　本院公設辯護人郭書益
上列上訴人因違反毒品危害防制條例案件，不服台灣桃園地方法
院九十六年度訴字第七九四號，中華民國九十六年八月二十八日
第一審判決（起訴案號：台灣桃園地方法院檢察署九十六年度偵
字第四三六二號），提起上訴，本院判決如下：
    主      文
上訴駁回。
    事實及理由
一、本案經本院審理結果，認原判決以上訴人即被告甲○○犯毒
    品危害防制條例第四條第三項販賣第三級毒品三罪，分別判
    處有期徒刑五年二月，均併科罰金新台幣（下同）九萬元，
    罰金如易服勞役，均以三千元折算一日。且定其應執行刑為
    有期徒刑七年，併科罰金二十一萬元，罰金如易服勞役，以
    三千元折算一日；扣案之第三級毒品K他命十三包（ 驗餘合
    計含塑膠袋重十一點五０二公克，連包裝之塑膠袋十三個）
　　，均沒收；已扣案之販毒所得一千元沒收；未扣案之販毒所
    得一千元沒收，如全部或一部不能沒收時，應以其財產抵償
    之；未扣案之門號0000000000號行動電話一支（不含該門號
    之SIM卡 ）沒收，如全部或一部不能沒收時，應追徵其價額
    或以其財產抵償之。核其認事用法及量刑均無不當，應予維
    持，並引用原判決（如附件）記載之事實、證據及理由。
二、被告上訴意旨略以：其於原判決事實一(一)、(二)所載時、地，
    係將第三級毒品K他命無償贈與廖翊君施用 ；至於原判決事
    實一(三)所載時、地，其係先以小包者（即重量較輕者）八百
    元、大包者（即重量較重者）一千元，合計一萬二千元之價
    格，買入K他命共 十五包欲供己施用，並已施用其中二包，
    嗣因廖翊君向其索討，其遂以原價一千元，將其中一包大包
    者轉讓廖翊君施用，並無營利之意圖。又其所為縱有不當，
    原審所量處之刑亦嫌過重云云。
三、惟查：
　(一)被告於原判決事實一(一)、(二) 所載時、地，係將K他命以一包
  　（含塑膠袋重約一公克）各以一千元之價格售予廖翊君施用
    ，並非無償贈與，已據原判決說明其認定之依據及判斷之理
    由。被告於本院審理時空言改稱係贈與云云，自非可採。
　(二)被告於原判決事實一(三) 所載時、地，以一萬二千元購入之K
  　他命，被告雖陳稱其原以小包者八百元、大包者一千元，合
    計一萬二千元之價格購入十五包供己施用云云。然查，扣案
    原仍在被告持有中之十二 包K他命，經本院送請行政院衛生
    署管制藥品管理局分包鑑秤結果，有二包之重量分別為０點
    九０五、０點九五０公克，其餘十包之重量分別０點六三五
    、０點六一四、０點六０三、０點六二二、０點五九七、０
    點六０六、０點五九六、０點五九五、０點六一二、０點六
    二四公克等情，有該局九十六年十月二十三日管檢字第0960
    010642號函附檢體秤重表附卷足稽。被告並指稱該十包各約
    ０點六公克者即係其以八百元購入者等語。則據此計算，該
    十二包K他命之進價應為一萬元 （八百元乘以十包，加上一
    千元乘以二包）；另被告自行施用之二包及售予廖翊君之一
    包，其總進價僅須二千元，平均每包未及七百元。被告將一
    包進價未及七百元之K他命以一千元 價格售出，自難謂無營
    利之意圖。
　(三)被告所犯毒品危害防制條例第四條第三項販賣第三級毒品之
    罪，法定刑為「五年以上有期徒刑，得併科新台幣五百萬元
    以下罰金」，原審經審酌刑法第五十七條所定科刑輕重應審
    酌之被告素行、犯罪動機、目的、手段、所生危害及犯後態
    度等一切情狀，就其所犯三罪，各量處有期徒刑五年二月，
    併科罰金九萬元，應屬妥適。又被告所犯三罪應分論併罰，
    依刑法第五十一條第五、七款所定，「宣告多數有期徒刑者
    ，於各刑中之最長期以上，各刑合併之刑期以下，定其刑期
    ，但不得逾三十年。」「宣告多數罰金者，於各刑中之最多
    額以上，各刑合併之金額以下，定其金額。」，則本件得於
    五年二月以上，十五年六月以下定應執行之有期徒刑；於九
    萬元以上，二十七萬元以下定應執行之罰金。原判決定其應
    執行有期徒刑七年，併科罰金二十一萬元，亦無顯然不當。
    從而，被告上訴意旨所指各節，均非可採。被告執以指摘原
    判決不當云云，為無理由，其上訴應予駁回。
據上論斷，應依刑事訴訟法第三百六十八條、第三百七十三條，
判決如主文。
本案經檢察官游明仁到庭執行職務。
中　　華　　民　　國　　96　　年　　11　　月　　20　　日
　　　　　　　　　刑事第二十庭  審判長法　官  楊  貴  雄
　　　　　　　　　　　　　　　　　　  法　官  鄧  振  球
　　　　　　　　　　　　　　　　　　  法　官  林  立  華
以上正本證明與原本無異。
如不服本判決，應於收受送達後十日內向本院提出上訴書狀，其
未敘述上訴之理由者並得於提起上訴後十日內向本院補提理由書
（均須按他造當事人之人數附繕本）。
                                      書記官  廖  月  女
中　　華　　民　　國　　96　　年　　11　　月　　21　　日
附錄：本案論罪科刑法條全文
毒品危害防制條例第4條第3項
製造、運輸、販賣第三級毒品者，處5 年以上有期徒刑，得併科
新台幣5百萬元以下罰金。
